臺灣高等法院刑事裁定
111年度聲再字第475號
再審聲請人
即受判決人  藍健鵬



上列聲請人因違反毒品危害防制案件，對於本院109年度上易字
第773號，中華民國109年7月15日第二審確定判決（第一審判決
案號：臺灣士林地方法院108年度易字第670號，起訴案號：臺灣
士林地方檢察署108年度毒偵字第1109號），聲請再審，本院裁
定如下：
    主  文
再審之聲請駁回。 
    理  由
一、聲請意旨如附件聲請再審狀所載。
二、按刑事訴訟法第420條於民國104年2月4日修正公布，該條第
    1 項第6 款修正為「因發現新事實或新證據，單獨或與先前
    之證據綜合判斷，足認受有罪判決之人應受無罪、免訴、免
    刑或輕於原判決所認罪名之判決者。」並增列第3項規定：
    「第1項第6款之新事實或新證據，指判決確定前已存在或成
    立而未及調查斟酌，及判決確定後始存在或成立之事實、證
    據。」該條項修正之立法理由謂：「再審制度之目的在發現
    真實並追求具體公平正義之實現，為求真實之發現，避免冤
    抑，對於確定判決以有再審事由而重新開始審理，攸關被告
    權益影響甚鉅，故除現行規定所列舉之證據外，若有新事實
    存在，不論單獨或與先前之證據綜合判斷，合理相信足以動
    搖原確定判決，使受有罪判決之人應受無罪、免訴、免刑或
    輕於原判決所認罪名之判決者，應即得開啟再審程序。」因
    此，刑事訴訟法第420條第1項第6款修正後，聲請再審人所
    主張之新事實或新證據，單獨或與先前之證據綜合判斷，倘
    無法使法院合理相信，足以動搖原確定判決所認定之事實者
    ，仍無從准予開啟再審程序。又聲請再審之理由，如僅對原
    確定判決認定事實之爭辯，或對原確定判決採證認事職權之
    行使，任意指摘，或對法院依職權取捨證據持相異評價等情
    ，原審法院即使審酌上開證據，亦無法動搖原確定判決，自
    非符合此條款所定提起再審之要件（最高法院106年度台抗
    字第838號裁定意旨參照）。
三、經查，再審聲請人即受判決人藍健鵬依刑事訴訟法第420條
    第1項第6款之規定，對本院本院109年度上易字第773號確定
    判決（下稱原確定判決）聲請再審，再審聲請人所指因服用
    膠囊以致尿液檢出第二級毒品甲基安非他命（下稱甲基安非
    他命）陽性反應乙節，已據原確定判決在其理由欄貳㈢⑵中
    具體說明：對照臺灣尖端先進生技醫藥股份有限公司108年5
    月28日濫用藥物檢驗報告所示，被告經採集之尿液經以酵素
    免疫分析法（EIA）檢驗，及氣相層析質譜儀（GC/MS）確認
    檢驗結果，安非他命濃度為195ng/mL、甲基安非他命濃度為
    801ng/mL，數值偏低，顯然距其施用甲基安非他命已有相當
    時日，更與被告於本院審理時自稱每日服用所提出、經檢出
    甲基安非他命成分之膠囊藥物扞格不入等語。是原確定判決
    已就再審聲請人所提之膠囊證據，加以審酌認定，並敘明何
    以再審聲請人據此抗辯是誤用含有甲基安非他命成分之藥物
    並不足採之理由。是再審聲請人此部分所指，顯係就原確定
    判決調查評價、判斷之證據，再憑己見為相異評價之主張，
    按上說明，究與刑事訴訟法第420條第1項第6款之再審要件
    不符。至再審聲請人所指其另案經臺灣士林地方法院以109
    年度審易字第486號判決施用第二級毒品罪部分，該案係再
    審聲請人於108年12月12日經採集尿液送驗呈甲基安非他命
    陽性反應之事實，與原確定判決所認定再審聲請人於108年5
    月9日經採集尿液送驗呈甲基安非他命陽性反應之事實，二
    者間並無關連，是再審聲請人所提臺灣士林地方法院109年
    度審易字第486號刑事判決，並不足以動搖原確定判決所認
    定之事實，按上說明，亦與刑事訴訟法第420條第1項第6款
    之新規性、確定性之要件均不相符。再審聲請人其餘所指檢
    測器誤差、判斷上有人為因素、其確無本案施用毒品等情，
    無非係對原確定判決認定事實之爭辯，按上說明，亦非法定
    之再審事由。綜上所述，再審聲請人書狀所指各情，經核與
    法定再審要件不符，本件再審聲請為無理由，應予駁回。
四、按109年1月8日經總統公布施行增訂之刑事訴訟法第429條之
    2規定：「聲請再審之案件，除顯無必要者外，應通知聲請
    人及其代理人到場，並聽取檢察官及受判決人之意見。但無
    正當理由不到場，或陳明不願到場者，不在此限。」基此，
    本件聲請既顯不合於再審之實質要件，縱然本院依上開刑事
    訴訟法第429條之2之規定，聽取其意見，給予補正之機會，
    亦無從補正，乃顯無通知再審聲請人到場聽取意見之必要，
    庶免徒然浪費有限之司法資源，附此敘明。　　
據上論斷，依刑事訴訟法第434條第1項，裁定如主文。
中　　華　　民　　國　　111 　年　　9 　　月　　22　　日
                  刑事第二十一庭審判長法　官  林怡秀
                                      法　官  楊志雄
                                      法　官  許泰誠
以上正本證明與原本無異。
不得抗告。
                                      書記官  朱子勻
中　　華　　民　　國　　111 　年　　9 　　月　　22　　日